臺灣臺南地方法院刑事判決
111年度交易字第1140號
111年度交易字第1202號
111年度交易字第1203號
公  訴  人  臺灣臺南地方檢察署檢察官
被      告  楊富吉


上列被告因公共危險案件，經檢察官提起公訴（111年度偵字第2
4615號）並追加起訴（111年度偵字第25150號、111年度偵字第2
6575號），被告於本院審理時就被訴犯罪事實為有罪之陳述，本
院裁定改行簡式審判程序，判決如下：
    主  文
楊富吉犯刑法第一百八十五條之三第一項第一款之不能安全駕駛
動力交通工具罪，共參罪，均累犯，處有期徒刑拾月、拾月、玖
月。
    事實及理由
一、犯罪事實：
　　楊富吉曾因酒後駕車公共危險案件，經本院先後以109年度
    交簡字第1076號、109年度交簡字第3699號判決判處有期徒
    刑6月、有期徒刑6月併科罰金新臺幣10,000元確定，入監接
    續執行，有期徒刑部分於民國111年1月12日縮短刑期假釋出
    監，至同年2月23日假釋期滿，假釋未經撤銷視為執行完畢
    。詎仍未禁絕飲酒，先後基於酒後駕駛動力交通工具之犯意
    ，於：
　㈠111年9月7日6時許，在臺南市○○區○○路○段00號「大北百貨」
    內，飲用蔘茸藥酒及啤酒後，仍於同日9時許，騎乘電動自
    行車上路。嗣於同日10時5分許，行經臺南市安南區海佃路
    一段與海佃路一段157 巷之交岔路口附近，因不勝酒力遂自
    行摔倒在地而受有傷害而送醫救治，經警據報至醫院處理，
    並於同日10時42分許，測試吐氣所含酒精濃度為每公升1.71
    毫克而查獲（111年度偵字第24615號；本院111年度交易字
    第1140號）。
　㈡111年9月23日5時許，在臺南市○○區○○路0 段00號之「大北百
    貨」購買蔘茸藥酒飲用後，仍騎乘電動自行車上路。嗣於同
    日6時11分許，行經臺南市安南區宜居路與九份子大道路口
    時，因不勝酒力遂自行摔倒在地，經送醫救治。嗣經警至醫
    院處理，並於同日7時13分，測試吐氣所含酒精濃度為每公
    升1.74毫克而查獲（111年度偵字第26575號；本院111年度
    交易字第1203號）。
　㈢111年9月28日16時許，在臺南市北區和緯路5段之「小北百貨
    」購買蔘茸藥酒飲用後，仍於同日16時7分許，騎乘電動自
    行車上路。嗣於同日16時18分許，行經臺南市○○區○○路0段0
    00號前時，因行車不穩為警攔檢發覺身上有酒氣，乃於同日
    17時5 分，測試吐氣所含酒精濃度為每公升1.02毫克而查獲
    （111年度偵字第25150號；本院111年度交易字第1202號）
    。
　㈣案經臺南市政府警察局第三分局報請臺灣臺南地方檢察署檢
    察官偵查起訴並追加起訴。
二、證據名稱：
　㈠被告楊富吉於警詢、偵查及本院審理中所為之自白。
　㈡卷附酒精測定紀錄表、財團法人工業技術研究院呼氣酒精測
    試器檢定合格證書、道路交通事故現場圖、道路交通事故調
    查報告表（一）、（二）、道路交通事故現場蒐證照片、臺
    南市政府警察局舉發違反道路交通管理事件通知單（警2288
    卷第7、9、13、15至17、19至23、25頁；以上為111年度偵
    字第24615號；本院111年度交易字第1140號起訴部分）。
　㈢卷附酒精測定紀錄表、財團法人工業技術研究院呼氣酒精測
    試器檢定合格證書、道路交通事故現場圖、道路交通事故調
    查報告表（一）、（二）、監視器錄影畫面翻拍照片、現場
    照片、臺南市政府警察局舉發違反道路交通管理事件通知單
    （警7695卷第9、11、13、15至17、23至27、29至41、43頁
    ；以上為111年度偵字第26575號；本院111年度交易字第120
    3號追加起訴部分。
　㈣卷附酒精測定紀錄表、財團法人台灣商品檢測驗證中心呼氣
    酒精測試器檢定合格證書、臺南市政府警察局舉發違反道路
    交通管理事件通知單、現場蒐證照片（警4581卷第13、15、
    17、25頁；以上為111年度偵字第25150號；本院111年度交
    易字第1202號追加起訴部分）。
三、論罪：
　㈠核被告所為，均係犯刑法第185條之3第1項第1款之不能安全
    駕駛動力交通工具罪。被告三次酒後駕車公共危險犯行，犯
    意各別，時間相異，應分論併罰。　　
　㈡被告有犯罪事實欄所載前案有期徒刑執行完畢之紀錄，有臺
    灣高等法院被告前案紀錄表在卷可憑，並經檢察官提出被告
    之刑案資料查註記錄表為證，且到庭之公訴檢察官於論告時
    已主張並說明應依累犯規定加重量刑之理由，被告並當庭表
    示對於檢察官主張依其前案紀錄論以累犯並加重刑度無意見
    ，本院考量檢察官此部分主張、舉證暨被告之答辯情節，參
    酌司法院釋字第775號解釋意旨，本案依累犯規定對被告加
    重其刑，並無其所受刑罰超過所應負擔罪責而致其人身自由
    因此遭受過苛之侵害情事。基於特別預防之需求，應就被告
    所犯三次酒後駕車公共危險犯行均依刑法第47條第1項之規
    定加重其刑。
四、量刑：
　㈠審酌被告自101年間起，已有違犯不能安全駕駛之公共危險罪
    之前科（構成累犯部分，不重覆評價），其明知飲酒後，精
    神狀態已受相當影響，竟無視於其他用路人可能遭受之生命
    、身體威脅，僅圖一己往來交通之便，率爾騎乘電動自行車
    上路，且為警查獲時之呼氣酒精濃度測試值高達每公升1.71
    、1.74、1.02毫克，已近泥醉之程度，甚至兩度自摔受傷送
    醫，對於道路公共安全已生顯著之危險，所生危害不容輕忽
    ，應給予相當之非難；惟其犯後始終坦承犯行，態度尚可；
    兼衡其自陳之智識程度、家庭、生活狀況等一切情狀，量處
    如主文所示之刑。
　㈡依被告前案紀錄，被告另涉不能安全駕駛案件，於111年11月
    24日分案由臺灣臺南地方檢察署檢察官偵查中。考量被告於
    本案判決前已另涉酒後駕車公共危險案件，此部分若經法院
    判決，可能與本案定應執行刑。為免重覆裁判，以致發生違
    反一事不再理原則之情事，爰不於本判決中併定其應執行刑
    ，由檢察官俟被告所犯相關案件全數確定後再一併處理。
五、應適用之法條：依刑事訴訟法第299條第1項前段、第273條
    之1第1項、第310條條之2、第454條第1項，刑法第185條之3
    第1項第1款、第47條第1項，刑法施行法第1條之1，判決如
    主文。
六、如不服本判決應於收受本判後20日內向本院提出上訴書狀，
    並應敘述具體理由。其未敘述上訴理由者，應於上訴期間屆
    滿後20日內向本院補提理由書狀（均須按他造當事人之人數
    附繕本）。
本案經檢察官施胤弘提起公訴並追加起訴，檢察官紀芊宇到庭執
行職務。
中　　華　　民　　國　　111 　年　　11　　月　　30　　日
　　　　　　　　　刑事第十四庭  法　官　周紹武
以上正本證明與原本無異
  　　　　　　　　　　　　　　　書記官　謝盈敏
中　　華　　民　　國　　111 　年　　11　　月　　30　　日
附錄本案論罪科刑法條：
中華民國刑法第185條之3
駕駛動力交通工具而有下列情形之一者，處3年以下有期徒刑，
得併科30萬元以下罰金：
一、吐氣所含酒精濃度達每公升零點二五毫克或血液中酒精濃度
    達百分之零點零五以上。
二、有前款以外之其他情事足認服用酒類或其他相類之物，致不
    能安全駕駛。
三、服用毒品、麻醉藥品或其他相類之物，致不能安全駕駛。
因而致人於死者，處3年以上10年以下有期徒刑，得併科2百萬元
以下罰金；致重傷者，處1年以上7年以下有期徒刑，得併科1百
萬元以下罰金。
曾犯本條或陸海空軍刑法第54條之罪，經有罪判決確定或經緩起
訴處分確定，於十年內再犯第1項之罪因而致人於死者，處無期
徒刑或5年以上有期徒刑，得併科3百萬元以下罰金；致重傷者，
處3年以上10年以下有期徒刑，得併科2百萬元以下罰金。